【裁判字號】    99,訴,125
【裁判日期】    990525
【裁判案由】    違反槍砲彈藥刀械管制條例
【裁判全文】
臺灣雲林地方法院刑事判決               99年度訴字第125號
公  訴  人  臺灣雲林地方法院檢察署檢察官
被      告  甲○○
指定辯護人  本院公設辯護人許俊雄
上列被告因違反槍砲彈藥刀械管制條例案件，經檢察官提起公訴
（98年度偵字第5741號），本院判決如下：
    主  文
甲○○犯非法持有可發射子彈具殺傷力之槍枝罪，處有期徒刑
年貳月，併科罰金新臺幣伍萬元，罰金如易服勞役，以新臺幣壹
仟元折算壹日。扣案之仿BERETTA 廠92FS型半自動手槍製造之槍
枝換裝土造金屬槍管而成之改造手槍壹枝（槍枝管制編號：0000
000000號）及非制式子彈柒顆，均沒收。
    事  實
一、甲○○基於持有具殺傷力之改造手槍及子彈之犯意，未經許
    可，於民國90年初某日，在雲林縣虎尾鎮東屯里大屯公墓，
    向陳進行（已歿）無償取得具殺傷力之仿BERETTA 廠92FS型
    半自動手槍製造之槍枝，換裝土造金屬槍管而成之改造手槍
    1 支（槍枝管制編號0000000000號）及由金屬彈殼組合直徑
    9.0 ±0.5mm 金屬彈頭而成、具有殺傷力之非制式子彈11顆
    ，取得後將之置於雲林縣虎尾鎮北溪里北溪110 號住處，嗣
    又移至雲林縣虎尾鎮○○里○○段636 地號第13號租屋套房
    而持有之，嗣於97年底某日，在該租屋套房內擊發1 顆子彈
    後，仍繼續持有上開改造手槍及剩餘之10顆子彈。迄於98年
    12月1 日上午9 時30分許，經警持搜索票前往其上址之租屋
    套房執行搜索，扣得上開改造手槍1 支及非制式子彈10顆而
    查獲。
二、案經雲林縣警察局斗六分局報告臺灣雲林地方法院檢察署偵
    查起訴。
    理  由
一、上開事實，業據被告甲○○坦承不諱，並有雲林縣警察局斗
    六分局98年12月1 日搜索扣押筆錄、查證照片31張等在卷可
    稽，復有扣案之改造手槍1 支及子彈10顆可證。上開扣案之
    改造手槍及子彈，經送內政部警政署刑事警察局（下稱刑事
    警察局）鑑定結果認：送鑑手槍1 枝（槍枝管制編號000000
    0000號），認係仿BERETTA 廠92FS型半自動手槍製造之槍枝
    ，換裝土造金屬槍管而成，擊發功能正常，可供擊發適用子
    彈使用，認具殺傷力；子彈10顆，均係非制式子彈，由金屬
    彈頭組合直徑約9.0 ±0.5mm 金屬彈頭而成，採樣3 顆試射
    ，可擊發，認均具殺傷力等情，有刑事警察局98年12月25日
    刑鑑字第0980171145號鑑驗書1 份附卷可佐（偵卷第73至74
    頁），足認被告所持有之上開槍枝及子彈，均係槍砲彈藥刀
    械管制條例所列管具有殺傷力之改造手槍及子彈甚明。本件
    事證明確，被告犯行堪以認定，應依法論科。
二、核被告甲○○所為，係犯槍砲彈藥刀械管制條例第8 條第4
    項之非法持有可發射子彈具殺傷力之槍枝罪及同條例第12條
    第4 項之非法持有子彈罪。被告持有上開具有殺傷力之子彈
    11顆之行為，因該子彈均屬槍砲彈藥刀械管制條例第12條第
    4 項規定所處罰之子彈，侵害該規定保護之單一社會法益，
    僅犯單一之非法持有子彈罪。被告以一持有行為，同時持有
    具有殺傷力之改造手槍及子彈，同時侵害數法益，屬一行為
    觸犯數罪名，應依刑法第55條想像競合犯之規定，從一重之
    槍砲彈藥刀械管制條例第8 條第4 項之非法持有可發射子彈
    具殺傷力之槍枝罪處斷。又按刑法第47條第1 項規定，累犯
    之成立，必須受徒刑之執行完畢，或一部之執行而赦免後，
    5 年以內故意再犯有期徒刑以上之罪者，始足當之。所謂執
    行完畢，其在監執行期滿者，固不待言；如係經假釋出獄者
    ，須在無期徒刑假釋後滿15年，或在有期徒刑所餘刑期內未
    經撤銷假釋者，其未執行之刑，始得以已執行論。查被告前
    因麻醉藥品管理條例案件，經本院以85年度訴字第468 號判
    處應執行有期徒刑5 年4 月確定，於88年8 月4 日縮短刑期
    假釋出監，於90年11月19日假釋期滿假釋未經撤銷，其未執
    行之刑，以已執行論；另因公共危險等案件，經本院以91年
    度交訴字第25號判處應執行有期徒刑9 月確定，於92年3 月
    13日縮刑期滿執行完畢，有臺灣高等法院被告前案紀錄表在
    卷可稽，足見被告於90年初某日，開始非法持有具殺傷力之
    槍枝、子彈時，上開案件尚未執行完畢。雖被告於繼續持有
    該槍枝、子彈之期間內，曾因前揭案件受徒刑之執行完畢，
    但未經許可持有槍、彈，其持有之繼續，為行為之繼續，一
    經持有，罪已成立，被告最初實施持有之犯罪時間既在徒刑
    執行完畢之前，因無從認定其對刑罰之反應力薄弱，與累犯
    之要件不合，不能適用累犯論科（最高法院93年度臺非字第
    273 號判決、司法院【82】廳刑一字第05283 號法律問題參
    照），公訴意旨認被告係於5 年內故意再犯有期徒刑以上之
    罪，為累犯等語，容有誤會；又被告於取得槍枝、子彈之持
    有後，其間雖因公共危險等案件入監執行，於92年3 月13日
    縮刑期滿，翌日執行完畢出監，然被告係將槍枝、子彈藏放
    於其可得支配之住處，於受徒刑之執行完畢出監後，仍繼續
    持有，堪認被告並無因入監執行而中斷原先對於槍枝、子彈
    之持有行為，均附此敘明。另按犯罪之情狀顯可憫恕，認科
    以最低度刑仍嫌過重者，得酌量減輕其刑，雖為刑法第59條
    所明定，然必於犯罪之情狀，在客觀上足以引起一般同情，
    認為宣告法定低度刑期，猶嫌過重者，始有其適用（最高法
    院51年臺上字第899 號判例意旨參照）。本件被告向陳進行
    無償取得具有殺傷力之槍枝及子彈，其持有槍、彈之時間甚
    長，核其犯罪情節，難認在客觀上足以引起一般同情，無從
    依據上開規定酌減其刑。爰審酌被告無視法令禁制，未經許
    可持有具殺傷力之改造手槍、子彈，惟並未持以另犯他案，
    對社會之危害尚輕，及其持有槍枝、子彈之數量、期間等一
    切情狀，量處如主文所示之刑，就罰金刑部分，並諭知其易
    服勞役之折算標準。被告所持有之非制式子彈11顆，經被告
    自行擊發1 顆及鑑定機關取樣試射3 顆部分，均已不具殺傷
    力，已非屬違禁物，不予宣告沒收；至扣案之改造手槍1 支
    及所餘之7 顆子彈，均具有殺傷力，屬違禁物，應依刑法第
    38條第1 項第1 款之規定宣告沒收。
據上論斷，應依刑事訴訟法第299 條第1 項前段，槍砲彈藥刀械
管制條例第8 條第4 條、第12條第4 項，刑法第11條前段、第55
條、第42條第3 項、第38條第1 項第1 款，判決如主文。
本案經檢察官陳鋕銘到庭執行職務。
中    華    民    國    99    年    5     月    25    日
                  刑事第四庭  審判長法  官 吳 福 森
                                    法  官 吳 錦 佳
                                    法  官 王 素 珍
以上正本證明與原本無異。
如不服本判決應於收受判決後10日內向本院提出上訴書狀，並應
敘述具體理由；其未敘述上訴理由者，應於上訴期間屆滿後20日
內向本院補提理由書（均須按他造當事人之人數附繕本）。「切
勿逕送上級法院」。
                                    書記官 吳 伊 婷
中    華    民    國    99    年    5     月    25    日
附錄本案論罪科刑法條：
槍砲彈藥刀械管制條例第8條第4項
未經許可，製造、販賣或運輸鋼筆槍、瓦斯槍、麻醉槍、獵槍、
空氣槍或第4 條第1 項第1 款所定其他可發射金屬或子彈具有殺
傷力之各式槍砲者，處無期徒刑或5 年以上有期徒刑，併科新臺
幣1 千萬元以下罰金。
未經許可，轉讓、出租或出借前項所列槍枝者，處5 年以上有期
徒刑，併科新臺幣1 千萬元以下罰金。
意圖供自己或他人犯罪之用，而犯前二項之罪者，處無期徒刑或
7 年以上有期徒刑，併科新臺幣1 千萬元以下罰金。
未經許可，持有、寄藏或意圖販賣而陳列第1 項所列槍枝者，處
3 年以上10年以下有期徒刑，併科新臺幣700 萬元以下罰金。
第1 項至第3 項之未遂犯罰之。
槍砲彈藥刀械管制條例第12條第4項
未經許可，製造、販賣或運輸子彈者，處1 年以上7 年以下有期
徒刑，併科新台幣500 萬元以下罰金。
未經許可，轉讓、出租或出借子彈者，處6 月以上5 年以下有期
徒刑，併科新台幣300 萬元以下罰金。
意圖供自己或他人犯罪之用，而犯前二項之罪者，處3 年以上10
年以下有期徒刑，併科新台幣700 萬元以下罰金。
未經許可，持有、寄藏或意圖販賣而陳列子彈者，處5 年以下有
期徒刑，併科新台幣300 萬元以下罰金。
第1 項至第3 項之未遂犯罰之。

司法院資訊處製作；財團法人民間司法改革基金會備份。
